【裁判字號】    89,上易,3266
【裁判日期】    891024
【裁判案由】    竊盜
【裁判全文】
臺灣高等法院刑事判決                          八十九年度上易字第三二六六號
    上  訴  人    臺灣基隆地方法院檢察署檢察官
    被      告    甲○○
右上訴人因被告竊盜案件，不服臺灣基隆地方法院八十九年度訴字第二三一號，中華
民國八十九年六月二十三日第一審判決（起訴案號：臺灣基隆地方法院檢察署八十九
年度偵字第一二六六號）提起上訴，本院判決如左：
    主  文
原判決撤銷。
甲○○於夜間侵入住宅竊盜，處有期徒刑陸月。
    事  實
一、甲○○於民國八十五年間，因贓物等罪，經臺灣基隆地方法院判處應執行有期徒
    刑一年二月、罰金五百元，緩刑三年確定，緩刑期滿未經撤銷緩刑之宣告。復於
    八十八年間因恐嚇罪，經臺灣基隆地方法院判處有期徒刑二月確定，於八十九年
    六月二十日執行完畢。猶不知悔悟，意圖為自己不法之所有，於後案未執行前之
    八十九年三月九日晚間九時五十分許，見基隆市○○○路十四巷一號乙○○住處
    之廚房後門未關，竟侵入竊取鄭母鄭廖好所有之「易利信」牌行動電話一支，價
    值新臺幣五千元。甫得手正欲離去之際，為乙○○發覺，而追至基隆市○○街二
    十一號前，適巡邏警察趕赴，始合力將甲○○逮捕。
二、案經乙○○訴由基隆市警察局第一分局報請臺灣基隆地方法院檢察署檢察官偵查
    起訴。
    理  由
一、訊據被告甲○○，矢口否認有竊盜犯行，辯稱：伊並未行竊，乃因路過該處，見
    前有一人在跑，其他人在後追趕，遂跟著跑云云。
二、經查，右揭事實，業據被告於警訊時及偵查中坦承不諱，核與告訴人乙○○於警
    訊時所指訴之失竊情節相符，並有贓物認領保管收據一紙在卷可稽。參以被告於
    警訊及偵查中復分別供稱因欠款搭車返家，遂竊取行動電話擬變賣（基隆市警察
    局第一分局刑事案件偵查卷宗第三頁），及並未破壞門窗，該屋有人居住（偵查
    卷第九頁反面）等情；另證人即承辦本案之基隆市警察局第一分局南榮路派出所
    警員王炳坤於原審調查時亦結證稱逮捕被告之際，路旁小吃店之老闆告以目睹被
    告將手中之行動電話丟在地上，及被告於接受偵訊時，坦認竊取行動電話，並無
    刑求取供情事等語（八十九年五月十九日訊問筆錄），益徵被告上開不利於己之
    自白，核與事實相符，而得資為其有罪之認定。至被害人鄭廖好於原審調查時雖
    證稱行竊之人「胖胖高高的，背影不像被告」云云，惟被害人既稱彼時「天雨、
    無路燈，看不清楚，只見到背影」，則其證言尚未足為被告有利之論據。被告於
    原審及本院審理時翻異前供，空言否認犯罪，辯稱係遭警刑求逼供云云，無非事
    後卸責之詞，委無可採，其犯行洵堪認定。
三、核被告於夜間侵入上址竊取行動電話之行為，係犯刑法第三百二十一條第一項第
    一款之於夜間侵入住宅竊盜罪。又被告於八十五年間，因贓物等罪，經臺灣基隆
    地方法院判處應執行有期徒刑一年二月、罰金五百元，緩刑三年確定，緩刑期滿
    未經撤銷緩刑之宣告。復於八十八年間因恐嚇罪，經臺灣基隆地方法院判處有期
    徒刑二月確定，於八十九年六月二十日執行完畢之事實，亦有本院被告全國前案
    紀錄表在卷可稽。
四、原審未查，以並無積極證據足資證明被告有竊盜之犯行，遽為被告無罪之諭知，
    尚有違誤。檢察官執此指摘原判決不當，為有理由，自應由本院予以撤銷改判。
    爰審酌被告之品行、犯罪之動機、手段、目的、所生損害及犯後態度等一切情狀
    ，量處如主文第二項所示之刑。
據上論斷，應依刑事訴訟法第三百六十九條第一項前段、第三百六十四條、第二百九
十九條第一項前段，刑法第三百二十一條第一項第一款，判決如主文。
本案經檢察官錢漢良到庭執行職務
中     華     民     國      八十九      年      十      月    二十四   日
                                臺灣高等法院刑事第六庭
                                    審判長法  官  陳  春  秋
                                          法  官  高  明  哲
                                          法  官  王  麗  莉
右正本證明與原本無異。
不得上訴。
                                          書記官  胡      儀
中     華     民     國      八十九      年      十      月    二十五   日


司法院資訊處製作；財團法人民間司法改革基金會備份。
